臺灣新北地方法院民事判決　　　　　　
　　　　　　　　　　　　　　　　　　　 110年度金字第64號
原　　　告　劉鳳徽　
被　　　告　游翔　　


上列當事人間請求侵權行為損害賠償事件，原告提起刑事附帶民
事訴訟（110 年度附民字第412 號），經本院刑事庭移送前來，
本院於民國110 年11月26日言詞辯論終結，判決如下：
    主  文
被告應給付原告新臺幣柒拾捌萬元，及自民國一百一十年七月二
十三日起至清償日止，按週年利率百分之五計算之利息。
訴訟費用由被告負擔。
本判決得假執行。
    事  實
一、原告主張：被告前夥同真實姓名年籍不詳通訊軟體「易信」
    暱稱分別為「小噴噴」、「派大星」（以下分別稱「小噴噴
    」、「派大星」）等詐欺集團成員，於民國109 年6 月3 日
    起，先由該詐欺集團不詳成員，佯裝為「忠孝戶政事務所辦
    事員楊國華」，撥打電話向原告訛稱其遭「劉淑娟」持雙證
    件至戶政事務所辦理戶籍謄本，要向臺北刑事警察大隊報案
    云云；再佯稱為「陳瑞宏警官」，撥打電話向原告訛稱其涉
    及販毒、詐騙集團，已遭通緝云云；繼佯稱為「王文和主任
    檢察官」，撥打電話向原告訛稱須配合辦案，將通知專員前
    往取款云云，致原告陷於錯誤，而陸續前往銀行、郵局提款
    。被告則依「小噴噴」指示，分別於109 年6 月4 日、109
    年6 月10日，在新北市○○區○○路000 巷00號前，交付偽
    造之臺灣臺北地方法院公文書各1 紙予原告，並向原告收取
    款項各新臺幣（下同）48萬元、30萬元，再依指示前往臺北
    市萬華區老松公園某處，將上開款項交予「派大星」，以此
    方式掩飾、隱匿上開詐欺所得之去向，並獲得報酬7,800 元
    。而被告則因上開詐欺等行為，經本院以110 年度金訴字第
    324 號判決判處被告犯3 人以上共同冒用公務員名義詐欺取
    財罪，處有期徒刑1 年5 月確定。又被告夥同上開詐欺集團
    成員，共同以上開不法詐欺行為，向原告詐得款項共計78萬
    元（計算式：48萬元+30 萬元=78 萬元），致原告受有損害
    ，原告自得請求被告賠償78萬元。爰依侵權行為之法律關係
    提起本件訴訟等語，並聲明：㈠被告應給付原告78萬元，及
    自起訴狀繕本送達翌日起至清償日止，按週年利率5 ％計算
    之利息。㈡願供擔保，請准宣告假執行。
二、被告則稱：認諾原告之請求等語。
三、按當事人於言詞辯論時為訴訟標的之認諾者，應本於其認諾
    為該當事人敗訴之判決，民事訴訟法第384 條定有明文。復
    按被告既於言詞辯論時為訴訟標的之認諾，法院即應不調查
    原告所主張為訴訟標的之法律關係是否果屬存在，而以認諾
    為該被告敗訴之判決基礎（最高法院45年台上字第31號判例
    意旨參照）。經查，本件原告請求被告賠償78萬元及其遲延
    利息，既經被告於本院110 年11月26日言詞辯論時表示同意
    原告之請求，並為認諾在案（見本院卷第54頁至第55頁），
    揆諸前揭規定及裁判意旨，本院就原告之請求，自應本於被
    告之認諾為其敗訴之判決。從而，原告本於侵權行為之法律
    關係，請求被告給付78萬元，及自起訴狀繕本送達翌日即
    110 年7 月23日（見附民卷第3 頁）起至清償日止，按週年
    利率5 ％計算之利息，為有理由，應予准許。
四、本件係本於被告認諾所為之判決，依民事訴訟法第389 條第
    1 項第1 款規定，應由本院依職權宣告假執行。至原告雖陳
    明願供擔保聲請宣告假執行，然其聲請僅係促使法院為職權
    之發動，爰不另為供擔保准予假執行之諭知。
五、訴訟費用負擔之依據：民事訴訟法第78條。
中    華    民    國   110    年    11    月    30    日
                  民事第七庭    法  官  李宇銘                                                                                            
以上正本係照原本作成。
如對本判決上訴，須於判決送達後20日內向本院提出上訴狀。如
委任律師提起上訴者，應一併繳納上訴審裁判費。  
中    華    民    國   110    年    11    月    30    日
                                書記官  黃筱玲